【裁判字號】    97,台上,821
【裁判日期】    970227
【裁判案由】    偽證
【裁判全文】
最高法院刑事判決              九十七年度台上字第八二一號
上  訴  人
即被告配偶  甲○○
被      告  乙○○
上列上訴人因被告偽證案件，不服台灣高等法院中華民國九十六
年十一月二十二日第二審判決（九十六年度上訴字第三六二０號
，起訴案號：台灣板橋地方法院檢察署九十五年度偵字第一八二
五二號），提起上訴，本院判決如下：
    主  文
上訴駁回。
    理  由
按刑事訴訟法第三百七十七條規定，上訴於第三審法院，非以判
決違背法令為理由，不得為之。是提起第三審上訴，應以原判決
違背法令為理由，係屬法定要件。如果上訴理由狀並未依據卷內
訴訟資料，具體指摘原判決不適用何種法則或如何適用不當，或
所指摘原判決違法情事，顯與法律規定得為第三審上訴理由之違
法情形，不相適合時，均應認其上訴為違背法律上之程式，予以
駁回。本件原判決撤銷第一審不當之判決，仍論處被告乙○○偽
證罪刑。已詳敘認定犯罪事實之依據及憑以認定之理由，從形式
上觀察，原判決並無違背法令情形。上訴意旨謂被告所陳述非屬
於案情有重要關係之事項，不該當偽證罪之要件，且被告亦無偽
證故意等語。惟查刑法第一百六十八條之偽證罪，係以於執行審
判職務之公署或於檢察官偵查時，對於案情有重要關係之事項，
供前或供後具結而為虛偽陳述為其成立要件。所謂於案情有重要
關係之事項，係指該事項之有無，足以影響於裁判之結果者而言
。被告乙○○於第一、第二審均坦承伊在台灣板橋地方法院九十
四年度選訴字第九號審判期日，在供前具結後虛偽證述，為使陳
娘薰脫卸刑責，該虛偽證述之有無，能使法院對該案被告陳娘薰
是否犯罪，產生確信與否，自足以影響該案裁判之結果，原審因
而論處被告乙○○偽證罪刑，於法洵無不當。次按刑法第五十九
條犯罪情狀顯可憫恕，認科以最低度刑仍嫌過重者，得酌量減輕
其刑之規定，必須犯罪另有特殊之原因與環境，在客觀上足以引
起一般人同情，認為即予宣告法定最低度刑，猶嫌過重者，始克
當之；且量刑輕重係屬事實審法院得依職權自由裁量之事項，苟
已斟酌刑法第五十七條各款所列情狀而未逾越法定刑度，不得遽
指為違法。原判決已於理由二中說明於法定刑內量處被告乙○○
有期徒刑六月，並依中華民國九十六年罪犯減刑條例減刑二分之
一，其量刑既未逾法定刑範圍，核屬量刑職權之行使，自不得遽
指為違法。其餘上訴意旨徒憑己意，對原審採證認事職權之適法
行使，任意指摘，顯與法定上訴第三審之形式要件不符，其上訴
違背法律上之程式，應予駁回。
據上論結，應依刑事訴訟法第三百九十五條前段，判決如主文。
中    華    民    國  九十七  年    二    月  二十七  日
                      最高法院刑事第三庭
                          審判長法官  謝  家  鶴
                                法官  花  滿  堂
                                法官  陳  世  淙
                                法官  洪  佳  濱
                                法官  劉  介  民
      本件正本證明與原本無異
                                      書  記  官
中    華    民    國  九十七  年    三    月   十二   日
                                                 H


司法院資訊處製作；財團法人民間司法改革基金會備份。
